【裁判字號】    91,易,3303
【裁判日期】    920109
【裁判案由】    毒品危害防制條例
【裁判全文】
臺灣高雄地方法院刑事判決                        九十一年度易字第三三三號
    公  訴  人  臺灣高雄地方法院檢察署檢察官
    被      告  甲○○  男  二.
右列被告因違反毒品危害條例案件，經檢察官提起公訴（九十一年度毒偵字第四八一
三號），本院判決如左：
    主  文
甲○○施用第二級毒品，處有期徒刑伍月，如易科罰金，以參佰元折算壹日。
    事  實
一、甲○○前因施用毒品案件，經觀察、勒戒後，因無繼續施用毒品之傾向，由台灣
    高雄地方法院檢察署檢察官於八十九年七月四日以八十九年度毒偵字第四四○八
    號為不起訴處分確定後；復因施用第一、二級毒品案件，經本院以九十年度毒聲
    字第三三四號裁定送觀察、勒戒後，認有繼續施用毒品之傾向，由台灣高雄地方
    法院檢察署檢察官聲請強制戒治並提起公訴，嗣經本院於九十年四月十七日以九
    十年度訴字第四八五號分別判處有期徒刑七月及四月，並定應執行有期徒刑十月
    確定（尚未執行並不構成累犯），而強制戒治部分復經本院以九十年度毒聲字第
    三八三○號裁定停止戒治交付保護管束。詎其於保護管束期間內仍不知戒除施用
    毒品之惡習，竟基於施用第二級毒品安非他命之犯意，於九十一年二月一日晚間
    之某時許，在高雄市○○區○○街六五號之住處，以將安非他命置於燈泡製成之
    吸食器燒烤加熱而吸食其霧化氣體之方式，施用第二級毒品安非他命乙次。嗣於
    九十一年二月二日下午一時四十分許在其上揭住處前為警查獲，並對其採尿送驗
    後而查知上情（甲○○另犯連續施用第一級毒品之犯行，業經本院以九十一年度
    訴字第九一九號判處有期徒刑十月確定）。
二、案經高雄市政府警察局小港分局移送台灣高雄地方法院檢察署檢察官偵查起訴。
    理  由
一、右揭事實，業據被告於本院審理中坦白承認，且被告於九十一年二月二日查獲當
    日經警採集其尿液，送請高雄市立凱旋醫院經以氣相層析質譜儀法檢驗確認後，
    確呈甲基安非他命陽性反應，有該院高市凱醫檢字第○○三六一號煙毒尿液檢驗
    成績書及姓名對照表各乙紙附卷可稽。至被告雖前於本院調查中否認施用安非他
    命之犯行，辯稱：伊於查獲前在小港安泰醫院開刀後有吃止痛藥云云，惟查，經
    本院函查獲知安泰醫院所給予被告服用之止痛藥品名及成份後，即函詢行政院衛
    生署管制藥品管理局查明服用此藥物究否會有毒品偽陽性之反應，嗣經該局函復
    ：服用該藥物後，其尿液以氣相層析質譜儀法檢驗進行確認，均不致造成毒品陽
    性或偽陽性之反應，此有安泰醫院九十一年十月二十八日醫總字第二一九九號函
    及行政院衛生署管制藥品管理局九十一年十二月二日管檢字第一一二三八四號函
    附卷可憑，足見被告前揭所辯，自無可採。是被告於本院審理中之自白堪認與事
    實相符，自可採為論罪科刑之憑據。此外，被告前因施用毒品案件，經觀察、勒
    戒後，因無繼續施用毒品之傾向，由台灣高雄地方法院檢察署檢察官於八十九年
    七月四日以八十九年度毒偵字第四四○八號為不起訴處分確定後；復因施用第一
    、二級毒品案件，經本院以九十年度毒聲字第三三四號裁定送觀察、勒戒後，認
    有繼續施用毒品之傾向，由台灣高雄地方法院檢察署檢察官聲請強制戒治並提起
    公訴，嗣經本院於九十年四月十七日以九十年度訴字第四八五號分別判處有期徒
    刑七月及四月，並定應執行有期徒刑十月確定，而強制戒治部分復經本院以九十
    年度毒聲字第三八三○號裁定停止戒治交付保護管束之事實，有台灣高雄地方法
    院檢察署刑案資料查註紀錄表、本院被告院內索引紀錄表及臺灣高等法院被告全
    國前案紀錄表各一份在卷可按，從而，本件事證明確，被告三犯本件施用第二級
    毒品安非他命之犯行，堪以認定，自應依法論科。
二、按安非他命係屬毒品危害防制條例第二條第二項所稱之第二級毒品，依法不得持
    有、施用，而被告竟持之施用，是核被告甲○○所為，係犯毒品危害防制條例第
    十條第二項之施用第二級毒品罪。被告持有第二級毒品安非他命後進而施用，其
    持有毒品之低度行為應為施用毒品之高度行為所吸收，不另論罪。爰審酌被告前
    因施用毒品，經觀察勒戒及強制戒治後，仍未戒絕施用毒品之惡習，而三犯本次
    施用毒品之犯行，顯見其戒除毒癮之意志薄弱，實有再入監矯治之必要，惟念及
    其施用毒品乃戕害自身之身體健康，尚未損及他人，且犯後已於本院審理中坦承
    犯行、態度良好等一切情狀，量處如主文所示之刑，並諭知易科罰金之折算標準
    ，以資懲儆。
據上論斷，應依刑事訴訟法第二百九十九條第一項前段、毒品危害防制條例第十條第
二項，刑法第十一條前段、第四十一條第一項前段，罰金罰鍰提高標準條例第二條，
判決如主文。
本案經檢察官曾靖雅到庭執行職務。
中      華      民      國      九十二      年    一    月      九    日
                                  臺灣高雄地方法院刑事第三庭
                                      審判長法  官  趙 家 光
                                            法  官  孫 啟 強
                                            法  官  吳 俊 龍
右正本證明與原本無異。
如不服本判決，應於判決送達後十日內，向本院提出上訴狀。
                                            書記官  許 麗 珠
中      華      民      國      九十二      年    一    月      九    日
附錄本判決論罪法條全文：
毒品危害防制條例第十條：
  施用第一級毒品者，處六月以上五年以下有期徒刑。
  施用第二級毒品者，處三年以下有期徒刑。


司法院資訊處製作；財團法人民間司法改革基金會備份。
